【裁判字號】    89,易,4525
【裁判日期】    891229
【裁判案由】    妨害公務
【裁判全文】
台灣板橋地方法院刑事判決                        八十九年度易字第四五二五號
    公  訴  人  台灣板橋地方法院檢察署檢察官
    被      告  甲○○
右列被告因妨害公務案件，經檢察官提起公訴（八十九年度偵字第二００五一號），
本院判決如左：
    主  文
甲○○對於公務員依法執行職務時，施強暴，處有期徒刑月，如易科罰金，以佰
元折算壹日。
    事  實
一、甲○○於民國（下同）八十九年十月二十日晚七時許，在台北縣三重市○○街二
    三Ｏ號「愛來茶坊」內飲酒，明知台北縣警察局三重分局巡官曾慶諗及巡佐林安
    政正在該茶坊內依法執行臨檢之職務，甲○○見狀竟先口出惡言謂「警察臨檢，
    我就打警察」等語，並以雙手及身體衝撞執勤之警員曾慶諗，再以雙手掐住林安
    政之頸部，對依法執行職務之警員施強暴之行為。
二、案經台北縣警察局三重分局報請台灣板橋地方法院檢察署檢察官偵查起訴。
    理  由
一、訊據被告甲○○對於上述時、地飲酒乙事固坦承不諱；惟矢口否認有何妨害公務
    之犯行，並辯稱：伊當時喝醉了，警員進來時伊以為是要來鬧事，伊想走但他們
    將伊抓住，伊並沒衝撞與掐人頸部之行為云云。經查：右揭事實，業據證人即當
    時執勤員警林安政及曾慶諗二人分別於偵審中證述甚詳，並經證人蔡裕馨、謝靜
    修二人分別於警訊及偵查中證述屬實。雖被告辯稱當時已喝醉酒，惟查證人林安
    政於本院審理時證稱：「（當時被告精神狀況如何？）當時被告是有喝酒，之後
    有制服警員過來處理，且我表示要帶錄音機錄音，被告就向我求饒」（見本院八
    十九年十二月十九日審理筆錄）。顯見被告當時雖有飲酒，但尚有判別能力可分
    辨是非，未達心神喪失或精神耗弱之程度；況證人曾慶諗於偵查中亦證述：「（
    有穿制服？）四個都便服，到場有出示證件表示臨檢，我進去後，謝靜修跟甲○
    ○說警察臨檢，甲○○說警察臨檢我就打警察.... 」（見偵查卷第二十五頁反
    面），核與證人蔡裕馨、謝靜修、蔡玉娟、賴香蘭及周賢政於警訊中陳述之情節
    相符，顯見當時員警林安政與曾慶諗二人雖未穿著制服，但已出示證件表明警員
    之身分，被告明知警員進入茶坊係執行臨檢勤務，猶口出惡言並衝撞與手掐執勤
    員警頸部等情。是被告所辯各節，要屬飾卸諉責之詞，顯不可採。罪證明確，被
    告犯行洵堪認定。
二、核被告所為，係犯刑法第一百三十五條第一項之妨害公務罪。又妨害公務罪所侵
    害之法益為國家法益，本件被告雖先後對於依法執行職務之警員曾慶諗與林安政
    二人施強暴，惟其先後之行為係屬繼續犯，應僅為單純一罪，並無連續犯之適用
    。爰審酌被告之品行、智識程度及被告因喝酒而口出惡言，並對執行公務之員警
    施強暴之行為，其行為不啻公然向公權力挑戰，更影響公權力之行使以及被告犯
    罪後態度等一切情狀，量處如主文所示之刑，並諭知易科罰金之折算標準，以示
    懲儆。
據上論斷，應依刑事訴訟法第二百九十九條第一項前段，刑法第一百五十三條第一項
、第四十一條，罰金罰鍰提高標準條例第一條前段、第二條，判決如主文。
本案經檢察官游鉦添到庭執行職務
中      華      民      國      八十九      年    十二    月    二十九  日
                                      台灣板橋地方法院刑事第二庭
                                          法  官  潘  長  生
右正本證明與原本無異
如不服本判決，應於送達後十日內向本院提出上訴狀
                                          書記官  王  增  華
中      華      民      國      九十        年    一      月    四      日
附錄本案論罪科刑法條全文：
刑法第一百三十五條
對於公務員依法執行職務時，施強暴脅迫者，處三年以下有期徒刑、拘役或三百元以
下罰金。
意圖使公務員執行一定之職務或妨害其依法執行一定之職務或使公務員辭職而施強暴
脅迫者亦同。
犯前二項之罪，因而致公務員於死者，處無期徒刑或七年以上有期徒刑；致重傷者，
處三年以上、十年以下有期徒刑。


司法院資訊處製作；財團法人民間司法改革基金會備份。
